# 企业合并时 PPA 产生的 DTL

提问人：followmecool 时间：2019-03-15 02:36:28
求助版主和各位大神，多谢！
A 公司（记账本位币 USD），收购了 B 公司（记账本位币 JPY），收购时存在 PPA，并于收购日确认商誉和DTL
1> 后续计量时PPA 及商誉需要按照JPY 进行计价并使用期末汇率折算成USD，是否正确
2> 由于后续计量过程中由于 PPA 折算变动产生的 DTL，应该确认为 P&L还是 OCI，原理是什么

回答人：chenyiwei
1 、在 A 公司的合并报表中，在对 B 公司报表进行外币折算（从 JPY 折算到 USD）时，PPA 及商誉需要按照JPY 进行计价并使用期末汇率折算成USD。对此，证监会会计部在《 2013 年上市公司年报会计监管报告》中有明确提及：
8. 境外并购形成商誉的外币折算
近年来，境外并购已成为我国企业发展国际市场、进行全球布局的重要手段。
境外并购中取得的子公司，其记账本位币可能与购买方的记账本位币不同，从而构成会计意义上的境外经营。购买方的合并报表中，购买境外经营形成的商誉是境外并购取得的资产之一，应作为境外经营的资产进行会计处理，即以境外经营的记账本位币计价，并在资产负债表日按照当日即期汇率进行折算。实务中，部分上市公司没有把购买境外经营形成的商誉与境外经营的资产、境外经营财务报表的折算联系起来，在初始确认购买境外经营形成的商誉后就不再考虑与其相关的外币折算问题，从而影响到合并报表中的商誉余额及外币报表折算差额的正确计量。
2 、上述期末外币折算（包括对商誉和 DTL 的外币折算）产生的差额，在 A 公司合并报表层面应计入 OCI。